臺灣高等法院刑事裁定
109年度交聲再字第1號
再審聲請人
即受判決人  羅倫頒  



上列聲請人因公共危險案件，對於本院108年度交上易字第281號
，中華民國108年11月6日第二審確定判決（原審案號：臺灣桃園
地方法院107年度交易字第214號；起訴案號：臺灣桃園地方檢察
署107年度偵字第6603號），聲請再審，本院裁定如下：
    主  文
再審之聲請駁回。
    理  由
一、聲請再審意旨略以：再審聲請人即受判決人羅倫頒（下稱再
    審聲請人）雖有多次酒醉駕駛之公共危險前科，惟於服刑假
    釋出獄後已幡然悔悟未曾酒後駕車，本件再審聲請人確實是
    於民國107年2月28日晚間飲酒後，在路邊休息，請再詳查云
    云。
二、按聲請再審應以再審書狀，敘述理由，附具原判決之繕本及
    證據，提出於管轄法院為之，刑事訴訟法第429條定有明文
    。所謂敘述理由，係指具體表明符合法定再審事由之原因事
    實而言。所稱證據，係指足以證明再審事由存在之證據。倘
    僅泛言有法定再審事由，而未敘明具體情形，或所述具體情
    形，顯與法定再審事由不相適合，或未提出足以證明再審事
    由存在之證據，均應認聲請再審之程序違背規定。又上開法
    定程式，刑事訴訟法再審編並無準用同法第三編有關上訴之
    規定，此種訴訟程式欠缺，法院無庸裁定命為補正，且再審
    係為原確定判決認定事實錯誤而設之救濟程序，聲請再審之
    對象應為確定之實體判決，故受理再審聲請之法院，應先審
    查再審之聲請是否具備合法條件，若其聲請再審之程序違背
    規定時，即應以其聲請為不合法，依刑事訴訟法第433條規
    定裁定駁回之；必再審之聲請合法，始能進而審究其再審有
    無理由。再按有罪之判決確定後，有下列情形之一者，為受
    判決人之利益，得聲請再審：㈠原判決所憑之證物已證明其
    為偽造或變造者。㈡原判決所憑之證言、鑑定或通譯已證明
    其為虛偽者。㈢受有罪判決之人，已證明其係被誣告者。㈣原
    判決所憑之通常法院或特別法院之裁判已經確定裁判變更者
    。㈤參與原判決或前審判決或判決前所行調查之法官，或參
    與偵查或起訴之檢察官，或參與調查犯罪之檢察事務官、司
    法警察官或司法警察，因該案件犯職務上之罪已經證明者，
    或因該案件違法失職已受懲戒處分，足以影響原判決者。㈥
    因發現新事實或新證據，單獨或與先前之證據綜合判斷，足
    認受有罪判決之人應受無罪、免訴、免刑或輕於原判決所認
    罪名之判決者。前項第1款至第3款及第5款情形之證明，以
    經判決確定，或其刑事訴訟不能開始或續行非因證據不足者
    為限，得聲請再審。第1項第6款之新事實或新證據，指判決
    確定前已存在或成立而未及調查斟酌，及判決確定後始存在
    或成立之事實、證據，刑事訴訟法第420條定有明文。所謂
    發現之新事實、新證據，不以該事證於事實審法院判決前已
    存在為限，縱於判決確定後始存在或成立之事實、證據，亦
    屬之。惟須該事證本身可單獨或結合先前已經存在卷內之各
    項證據資料，予以綜合判斷觀察，認為足以動搖原有罪之確
    定判決，而為受判決人無罪、免訴、免刑或輕於原判決所認
    罪名之判決者，始得聲請再審。倘未具備上開要件，即不能
    據為聲請再審之原因（最高法院105年度台抗字第1014號裁
    定意旨參照）。
三、經查：本院108年度交上易字第281號判決（下稱原確定判決
    ）依再審聲請人於偵查、原審及本院之供述、桃園市政府警
    察局查獲公共危險案酒精測定紀錄、原審勘驗警車之行車紀
    錄器之錄影畫面、本院勘驗員警行車紀錄器之勘驗筆錄暨影
    像擷圖等為據，認定再審聲請人確有於107年2月28日21時許
    起至同日23時許止，在桃園市新屋區保安路之「上野屋」
    日本壽司店內飲用高粱酒後，已達不能安全駕駛動力交通工
    具之程度，仍自上開處所附近駕駛車牌號碼0000-00號自用
    小客車（下稱本案車輛）返家，迨途經桃園市新屋區中山西
    路與保安路交岔路口前，因酒後不堪駕駛，未將本案車輛熄
    火即逆向暫停在車道上，適有員警駕駛警車經過察覺而上前
    盤查，並於107年3月1日凌晨3時37分對再審聲請人實施酒精
    測試，經測得吐氣所含酒精濃度達每公升0.85毫克，因認再
    審聲請人所為，係犯刑法第185條之3第1項第1款吐氣酒精濃
    度達每公升0.25毫克以上而駕駛動力交通工具罪。再審聲請
    人雖否認酒醉駕車，而以該日晚間飲酒後在路邊休息云云置
    辯，於原審及本院審理中並辯稱：本案車輛原本就停在那邊
    ，伊在該處等朋友來接，但朋友沒來，該處很暗，伊才發動
    車輛開啟車燈讓朋友知道伊在哪裡，又員警提供的行車紀錄
    器影像都是後製的，當時伊已不在現場，是員警將伊的車輛
    開至該處，否則伊怎麼可能會把車輛停在道路中央云云。然
    再審聲請人倘當時係要找朋友幫忙開車載其回家，為何在朋
    友到達前，要先啟動本案車輛之電門？而其於107年2月28日
    23時許即飲酒完畢，本件員警巡邏發現再審聲請人時，係翌
    日（3月1日）凌晨3時許，則再審聲請人在該處等朋友前來
    幫忙之時間，已達4小時之久，為何在員警對其實施酒精測
    試過程中，始終未見被告之友人前來？尤其迄本院審理時，
    猶未能供明該日是聯絡哪位友人到場，以供調查究明，而僅
    以忘記之詞搪塞，益見其所辯情詞，不足採信。再依警車行
    車紀錄器錄影畫面翻拍照片所示，本案車輛停放處為單線道
    ，照片左方可見有一排民宅，本案車輛係逆向停放在照片右
    方之車道上，幾乎佔據一個車道，致來往車輛難以會車通行
    ，若再審聲請人於飲酒前（即107年2月28日21時許）即將本
    案車輛逆向停放在該處，則至員警對其盤查並為酒精測試時
    ，本案車輛佔據車道已逾5小時，對其他用路人必以造成一
    定程度之妨礙，豈有未遭附近居民及往來之人檢舉或促請其
    移車之可能？且經本院當庭勘驗員警之行車紀錄器影像，該
    影像係全程錄影，更無中斷、跳接及轉錄之情形，而所見影
    像內容復核與再審聲請人於警詢、偵查、原審及本院審理時
    所陳其遭員警盤查之際，並非在自己車上，而是趴在對向車
    輛之車頭處等節全然吻合，可見該影像確為員警對其盤查時
    之影像，並無遭員警嗣後移動車輛後另行拍攝之情，足徵再
    審聲請人上開所辯，均係圖卸飾詞，殊無可採等情，皆已於
    判決理由欄內詳細敘明認定犯罪事實所憑之證據及理由。聲
    請再審意旨未敘明其聲請再審符合刑事訴訟法第420條第1項
    第1至6款、第421條規定之何種事由，惟依聲請再審意旨以
    再審聲請人當時因喝酒而在路邊休息云云，無非係對原確定
    判決已說明論斷之事項及調查評價、判斷之證據，再憑己見
    為相異評價之主張。從而，聲請再審意旨所指，不論單獨或
    與先前之證據綜合判斷，均無礙於原確定判決事實之認定，
    而不足以影響於判決之結果，尚無從據以使再審聲請人受無
    罪、免訴、免刑或輕於原確定判決所認罪名之判決，自難認
    係於案情有重要關係足以影響、變更判決結果之新事實、新
    證據，亦非判決確定前已存在或成立而未及調查斟酌之新事
    實、新證據，顯與刑事訴訟法第420條第1項第6款再審之要
    件不符，且與其他法定再審事由亦無一相符。綜上所述，本
    件再審之聲請於法不合，應予駁回。
據上論斷，應依刑事訴訟法第433條，裁定如主文。
中　　華　　民　　國　　109 　年　　1 　　月　　8 　　日
                  刑事第三庭    審判長法　官  張惠立
                                      法　官  廖怡貞
                                      法　官  張江澤
以上正本證明與原本無異。
不得抗告。
                                      書記官  林明慧
中　　華　　民　　國　　109 　年　　1 　　月　　10　　日